臺灣桃園地方法院刑事判決　　　　　　　　　　　　　九十三年度簡上字第六九號
　　上　訴　人　臺灣桃園地方法院檢察署檢察官
　　被　　　告　丙○○
右上訴人因被告所犯誣告案件，不服本院中壢簡易庭九十二年度壢簡字第一八０九號
，中華民國九十二年十二月二十五日第一審簡易判決（聲請簡易判決處刑書案號：九
十二年度偵字第六八一三號）提起上訴，本院判決如左︰
    主  文
上訴駁回。
    事  實
一、緣丙○○明知其所持有發票人為呂國定、付款人為臺灣中小企業銀行八德分行、
    票載發票日為民國九十年八月二十五日、支票號碼：ＡＹ0000000號、面
    額新台幣（下同）七十萬元之支票（下稱「系爭支票」）一紙，業經其於九十年
    七月底某日（聲請意旨誤載為「八月初」）交給甲○○代為調現之用，並未遺失
    ，竟於九十年八月十六日下午三時許，前往桃園縣警察局大園分局大竹派出所報
    案表示：其於九十年八月十五日上午八時許，在桃園縣蘆竹鄉○○街一三六號發
    現系爭支票遺失等語，同時填具遺失案件報案證明申請書，未指定犯人而以言詞
    請求職司犯罪追訴之警察機關偵查不特定人涉犯侵占遺失物罪嫌。嗣系爭支票執
    票人丁○○（已歿）於九十年八月十四日向桃園縣蘆竹鄉大竹郵局提出系爭支票
    ，辦理票據託收，經桃園市○○路郵局於同年八月二十七日提出票據交換遭退票
    後，始悉上情。
二、案經甲○○訴由臺灣桃園地方法院檢察署檢察官偵查後聲請簡易判決處刑。
    理  由
一、訊據被告丙○○固不否認其有前往桃園縣警察局大園分局大竹派出所報案指稱系
    爭支票遺失之事實，惟矢口否認有何誣告犯行，辯稱：其將系爭支票交與告訴人
    甲○○調現，告訴人於九十年八月十五日下午一時許夥同乙○○前往桃園縣蘆竹
    鄉○○街一三六號，乙○○持系爭支票向其要求欲提領該票金額，其拒絕，雙方
    便發生爭執，後來其發現找不到系爭支票，便認為系爭支票已遺失，遂向警方報
    案云云。經查：
  (一)系爭支票係由被告丙○○交予告訴人甲○○代為調現，經告訴人將支票交予案外
    人丁○○（已歿），由案外人丁○○於九十年八月十四日將前開支票存入郵局帳
    戶辦理票據託收，經桃園市○○路郵局於同年八月二十七日提出票據交換遭退票
    乙節，業據告訴人於偵查中指訴綦詳，並有中華郵政股份有限公司桃園郵局九十
    二年三月四日桃營字第０九二０一００一四五號函、託收票據紀錄表（列印日期
    ：九十年八月十五日）及臺灣桃園地方法院檢察署九十二年四月二十四日公務電
    話紀錄（以電話向郵局詢明託收票據日期為「九十年八月十四日」）各乙份附卷
    可稽，是以，告訴人所指系爭支票早於九十年八月十四日即為案外人丁○○所執
    有乙節，核與事實相符，被告前揭所辯：告訴人於九十年八月十五日下午一時許
    夥同乙○○前往桃園縣蘆竹鄉○○街一三六號，乙○○持系爭支票向其要求欲提
    領該票金額乙節，即與事實不符，不足採信。
  (二)被告於九十年八月十六日下午三時許，前往桃園縣警察局大園分局大竹派出所報
    案表示系爭支票遺失，同時填具遺失案件報案證明申請書，未指定犯人而以言詞
    請求職司犯罪追訴之警察機關偵查不特定人涉犯侵占遺失物罪嫌乙節，業據被告
    供承在卷，核與證人即承辦警員李榮宗於偵查中之證述相符，此外，並有遺失案
    件報案證明申請書、票據掛失止付通知書、掛失止付票據提示人資料查報表、遺
    失票據申報書等資料在卷可稽，顯見被告確有向桃園縣警察局大園分局大竹派出
    所報案誣告不特定人涉有侵占遺失物罪嫌之事實。
  (三)綜上所述，被告既明知前開支票未遺失，而仍為前開申報，其顯有未指定犯人而
    向職司犯罪追訴之警察機關請求偵查不特定人涉犯侵占遺失物罪嫌之犯意，其前
    開所辯，乃屬事後卸責之詞，尚無足採。是本件事證明確，被告犯行堪以認定，
    應予依法論科。
二、核被告丙○○所為係犯刑法第一百七十一條第一項之未指定犯人誣告罪。原審以
    被告之誣告犯行，事證均臻明確，援引刑法第一百七十一條第一項、第四十一條
    第一項前段、罰金罰鍰提高標準條例第一條前段、第二條，判處被告拘役二十日
    ，如易科罰金，以三百元折算一日，其認事用法俱無違誤之處，量刑亦屬妥適，
    公訴人上訴意旨謂：依告訴人之請求認被告事後所應給付支票款七十萬元遲遲未
    支付，犯後態度不佳，原審判決量刑過輕云云，而指摘原審判決不當，為無理由
    ，應予駁回。
據上論斷，應依刑事訴訟法第四百五十五條之一第三項、第三百六十八條，判決如主
文。
本案經檢察官魏雯祈到庭執行職務。
中      華      民      國    九十三      年      七      月      七    日
                                  臺灣桃園地方法院刑事第一庭
                                  審判長法  官  吳爭奇
            法  官  林婷立
                                        法  官  胡芷瑜
右正本證明與原本無異。
不得上訴。
                                        書記官  劉晨輝
中      華      民      國    九十三      年      七      月      七    日
附本件論罪科刑依據之法條：
中華民國刑法第一百七十一條（未指定犯人誣告罪）
未指定犯人，而向該管公務員誣告犯罪者，處一年以下有期徒刑、拘役或三百元以下
罰金。
未指定犯人，而偽造、變造犯罪證據，或使用偽造、變造之犯罪證據，致開始刑事訴
訟程序者，亦同。
